# Candy Nohemí Velazco Mendiola

Baja California, Mexico · <u>linkedin.com/in/candy-velazco/</u> · +52 686 340 5845 · <u>nohemivelazco3@gmail.com</u> <u>https://developer-portfolio-candy.vercel.app/</u> · <u>https://www.behance.net/nohemivelazcom</u>

Ingeniera en Sistemas Computacionales con especialización en desarrollo web y móvil, análisis de datos y marketing digital. Experta en tecnologías front-end, desarrollo móvil y web, análisis de software y documentación técnica. Apasionada por el aprendizaje continuo y la mejora constante. Nativo en Español. C1 en Inglés.

### **EXPERIENCIA PROFESIONAL**

**Fixer MX**Desarrollador Web | Móvil

Baja California, México

Julio 2024-Diciembre 2024

Julio 2024-Actualidad

- Desarrollar el Front-end y Back-end de la aplicación móvil utilizando Flutter y Dart, implementando nuevas funcionalidades que optimizaron la experiencia del usuario.
- Implementar funciones con AWS Lambda que automatizaron procesos clave en la aplicación.
- Optimizar la conectividad entre la aplicación móvil y el Back-end a través de APIs Gateway
- Rediseñar la página web de la empresa usando Angular y AWS Amplify.
- Integrar tecnologías de Front-end y Back-end para mejorar la escalabilidad y el mantenimiento del sistema
- Realizar documentación técnica del proyecto.

TECNOLOchicas México

Instructora Técnica

• Implementé proyectos prácticos que integran tecnologías básicas como HTML, CSS y JavaScript, fortaleciendo el aprendizaje aplicado.

- Mejorar las habilidades técnicas de las participantes a través de sesiones personalizadas y resolución de dudas en tiempo real.
- Desarrollar materiales educativos y prácticas que incrementen la comprensión de conceptos de desarrollo web front-end y programación de aplicaciones.
- Diseñar estrategias de enseñanza adaptadas a diferentes niveles de conocimiento, facilitando el avance de las estudiantes.

### **EDUCACIÓN**

Instituto Tecnológico de Mexicali

Ingeniería en Sistemas Computacionales

Baja California, México

2020-2024

**Cecyte BC Plantel Compuertas** 

Técnico en Programación

Baja California, México

2017-2020

## **SKILLS ADICIONALES**

- **Certificados:** AWS Academy Cloud Foundations, Google UX Design Certificate, Google Data Analytics Certificate
- **Lenguajes y Frameworks:** React.js, Node.js, Express.js, Angular, Vue.js Python, C++, C#, HTML, CSS, Bootstrap, Tailwind, JavaScript, Flutter, Dart, SQL.
- **Herramientas:** Git, Adobe, Docker, Figma, AWS, Azure, Google Cloud, MySQL, Microsoft SQL Server, Firebase, MongoDB, Excel avanzado, Tableau, y Power BI

## Candy Nohemí Velazco Mendiola

Baja California, Mexico · <u>linkedin.com/in/candy-velazco/</u> · +52 686 340 5845 · <u>nohemivelazco3@gmail.com</u> <u>https://developer-portfolio-candy.vercel.app/</u> · <u>https://www.behance.net/nohemivelazcom</u>

Computer Systems Engineer with specialization in web and mobile development, data analysis and digital marketing. Expert in front-end technologies, mobile and web development, software analysis and technical documentation. Passionate about continuous learning and constant improvement. Spanish Native, English C1

### **EXPERIENCE**

Fixer MX

Baja California, México

July 2024-December 2024

Web | Mobile Developer

- Develop the Front-end and Back-end of the mobile application using Flutter and Dart, implementing new functionalities that optimized the user experience.
- Implement functions with AWS Lambda that automated key processes.
- Optimize connectivity between the mobile application and the back-end through Gateway APIs.
- Redesign the company's website using Angular and AWS Amplify.
- Integrate Front-end and Back-end technologies to improve scalability and system maintenance.
- Create technical documentation for the project.

TECNOLOchicas México

Instructor July 2014–Currently

- Implemented practical projects that integrate basic technologies such as HTML, CSS and JavaScript,
- strengthening applied learning.
- Improve the technical skills of the participants through personalized sessions and real-time resolution of questions.
- Create educational materials and practices that increase the understanding of front-end web development concepts and app programming.
- Design teaching strategies adapted to different levels of knowledge, facilitating the progressive advancement of students

### **EDUCATION**

Instituto Tecnológico de Mexicali

Baja California, México

2020-2024

Computer Systems Engineering

Cecyte BC Plantel Compuertas

Baja California, México

Software Technician

2017-2020

## **SKILLS**

- **Certificates:** AWS Academy Cloud Foundations, Google UX Design Certificate, Google Data Analytics Certificate
- Languages and Frameworks: React.js, Node.js, Express.js, Angular, Vue.js Python, C++, C#, HTML, CSS, Bootstrap, Tailwind, JavaScript, Flutter, Dart, SQL.
- **Tools:** Git, Adobe, Docker, Figma, AWS, Azure, Google Cloud, MySQL, Microsoft SQL Server, Firebase, MongoDB, Excel, Tableau, Power BI